臺灣桃園地方法院刑事判決　　　　　 100年度審易字第1848號
公　訴　人　臺灣桃園地方法院檢察署檢察官
被　　　告　吳瑞龍
上列被告因竊盜案件，經檢察官提起公訴（100 年度偵字第1521
8 號、第19676 號），被告於本院準備程序進行中為有罪陳述，
本院改以簡式審判程序，判決如下：
    主      文
吳瑞龍犯如附表所示之罪，各處如附表主文欄所示之刑。應執行
有期徒刑貳年。
    事實及理由
一、被告所犯之罪，為死刑、無期徒刑、最輕本刑3 年以上有期
    徒刑或高等法院管轄第一審案件以外之罪，而被告於本院準
    備程序進行中，就被訴事實為有罪之陳述，經本院告知簡式
    審判程序意旨，並聽取公訴人及被告之意見後，依刑事訴訟
    法第273 條之1 第1 項之規定，裁定依簡式審判程序審理。
二、吳瑞龍前於民國96年間，因犯竊盜案件共17罪，分別經臺灣
    臺北地方法院以96年度易字第2013號判決及臺灣高等法院以
    96年度上易字第2840號判決判處罪刑確定，並經臺灣高等法
    院以97年度聲字第1000號裁定定應執行刑為有期徒刑2 年11
    月確定，於99年3 月31日縮短刑期假釋出監，假釋期間交付
    護管束，迄於99年9 月10日保護管束期滿，假釋未經撤銷而
    視為執行完畢（於本案構成累犯）。詎其仍不知悔改，分別
    基於意圖為自己不法所有之犯意聯絡，與真實姓名年籍不詳
    綽號「阿宏」之人，先後於附表所示時間、地點，以如附表
    所示方式竊取廖慧珠、張昱傑、林志權所有如附表所示之物
    。嗣分別：（一）於100 年1 月3 日晚間9 時許，為警在新
    北市○○區○○路17號前尋獲K7-5315 號自用小客車，並於
    該車內採得手套1 隻，經送請內政部警政署刑事警察局比對
    後，所採得跡證之DN A- STR 型別與吳瑞龍之DNA-STR 型別
    相符，而查悉附表編號三所示犯行。（二) 經警方調閱監視
    器畫面及於100 年1 月20日，在新北市五股區○○○路與新
    五路口尋獲7121-DA 號自用小客車，並於該車內採得口罩及
    手套各1 件，經送請內政部警政署刑事警察局比對後，所採
    得跡證之DNA-STR 型別與吳瑞龍之DNA-STR 型別相符，而查
    悉附表編號一、二所示犯行。
三、認定被告犯罪所憑之證據：
  (一)被告吳瑞龍於偵訊、本院準備程序及審理中之自白。
  (二)證人即被害人廖慧珠、張昱傑於警詢之證述；證人即被害人
    林志權於警詢及偵訊中之具結證述。
  (三)桃園縣政府警察局桃園分局刑案現場勘察紀錄表、車牌號碼
    7121-DA 號之失車- 案件基本資料詳細畫面報表各1 份、勘
    察照片24張。
  (四)桃園縣政府警察局桃園分局中路派出所陳報單、桃園分局中
    路派出所100 年1 月9 日張昱傑車內財物遭竊案車件偵查報
    告各1份、監視器翻拍畫面2 張。
  (五)受（處）理案件明細表、贓物認領保管單、車牌號碼K7-531
    5 號之失車- 案件基本資料詳細畫面報表、失車完整鍵個別
    查詢作業、勘察採證同意書、證物清單、刑事案件證物採驗
    紀錄表各1 份、採證照片21張。
  (六)內政部警政署刑事警察局100 年5 月12日刑醫字第10000362
    52號鑑定書、桃園縣政府警察局100 年5 月3 日桃警鑑字第
    1000057460號函、內政部警政署刑事警察局100 年4 月29日
    刑醫字第1000038607號函、內政部警政署刑事警察局DNA 型
    別比對報告書、內政部警政署刑事警察局100 年4 月25日刑
    醫字第1000022488號鑑定書、新北市政府警察局100 年5 月
    20日北警鑑字第1000082518號鑑驗書、內政部警政署刑事警
    察局100 年5 月12日刑醫字第1000036252號鑑定書各1 份。
四、新舊法比較：
    被告於犯罪後，刑法第321 條第1 項業於100 年1 月26日修
    正公布，於100 年1 月28日生效施行。按行為後法律有變更
    者，適用行為時之法律，但行為後之法律有利於行為人者，
    適用最有利於行為人之法律，刑法第2 條第1 項訂有明文。
    修正前之刑法第321 條第1 項原規定：「犯竊盜罪而有左列
    情形之一者，處六月以上、五年以下有期徒刑：一、於夜間
    侵入住宅或有人居住之建築物、船艦或隱匿其內而犯之者。
    二、毀越門扇、牆垣或其他安全設備而犯之者。三、攜帶兇
    器而犯之者。四、結夥三人以上而犯之者。五、乘火災、水
    災或其他災害之際而犯之者。六、在車站或埠頭而犯之者。
    」；而修正後刑法第321 條第1 項則規定：「犯竊盜罪而有
    下列情形之一者，處六月以上、五年以下有期徒刑，得併科
    新臺幣十萬元以下罰金：一、侵入住宅或有人居住之建築物
    、船艦或隱匿其內而犯之者。二、毀越門扇、牆垣或其他安
    全設備而犯之者。三、攜帶兇器而犯之者。四、結夥三人以
    上而犯之者。五、乘火災、水災或其他災害之際而犯之者。
    六、在車站、埠頭、航空站或其他供水、陸、空公眾運輸之
    舟、車、航空機內而犯之者。」，比較修正前後關於刑法第
    321 條第1 項之規定，修正後之刑法第321 條第1 項於第 1
    款刪除「於夜間」之文字；於第6 款增加「在航空站或其他
    供水、陸、空公眾運輸之舟、車、航空機內」之文字，擴大
    加重竊盜罪之適用範圍，使部分修正前原應適用普通竊盜罪
    論罪科刑之情形，於修正後改論以加重竊盜罪論罪科刑，並
    增加得併科罰金新臺幣10萬元之規定，解釋上自應以修正前
    之規定對被告較有利，而依刑法第2 條第1 項前段規定，適
    用行為時之法律即修正前刑法第321 條第1 項規定。
五、按刑法第321 條第1 項第3 款之攜帶兇器竊盜罪，係以行為
    人攜帶兇器竊盜為其加重條件，此所謂兇器，其種類並無限
    制，凡客觀上足對人之生命、身體、安全構成威脅，具有危
    險性之兇器均屬之。查被告吳瑞龍與綽號「阿宏」用以行竊
    之不明工具，雖未據扣案，且依卷內資料亦無法得知該工具
    名稱，惟該不明工具既可破壞被害人車輛之車門門鎖、敲破
    車窗竊取車內方向盤上之安全氣囊、引擎室內ABS 煞車系統
    及破壞汽車電門，堪認如持以行兇，客觀上自足以對人之生
    命、身體、安全構成威脅，性質上屬兇器無疑。是核被告就
    附表編號一至三所為，均係犯修正前刑法第321 條第1 項第
    3 款之攜帶兇器竊盜罪。被告與真實姓名年籍不詳綽號「阿
    宏」間，就上開三次犯行，均有犯意聯絡及行為分擔，均應
    論以共同正犯。被告所犯上開三罪間，犯意各別，行為互異
    ，應分論併罰。又被告有如前所述之犯罪前案科刑執行情形
    ，有臺灣高等法院被告前案紀錄表1 份在卷可按，其於徒刑
    執行完畢後5 年以內故意再犯本件有期徒刑以上之三罪，均
    為累犯，均應依刑法第47條第1 項之規定加重其刑。爰審酌
    被告正值壯年，不思以正當手段獲取財物，竟貪圖私慾，竊
    取他人之物，侵害他人之財產安全，惡性非輕，惟念及犯後
    坦承犯行，兼衡其犯罪之動機、目的、手段、生活狀況，分
    別量處如主文所示之刑，並定應執行之刑，以示懲儆。至前
    述被告所持以犯本件三次加重竊盜罪之不明工具，雖係供被
    告犯罪所用之物，惟並未扣案，且尚乏積極證據足以證明為
    被告或其共犯所有之物，爰不予宣告沒收。
六、據上論斷，應依刑事訴訟法第273 條之1 第1 項、第299 條
    第1 項前段、第310 條之2 、第454 條第1 項，修正前刑法
    第321 條第1 項第3 款，刑法第2 條第1 項前段、第28條、
    第47條第1 項、第51條第5 款。
七、如不服本判決，應於判決送達後10日內向本院提出上訴狀（
    應附繕本），其未敘述上訴理由者，應於上訴期間屆滿後20
    日內補提理由書狀於本院，上訴於臺灣高等法院。
本案經檢察官高文政到庭執行職務。
中    華    民    國   100    年    10    月    20    日
                  刑事庭    法  官  黃翊哲
附表：
┌─┬───┬──────┬─────┬──────┬──────┬────┐
│編│被害人│時間        │地點      │行竊方式    │物品        │主  文  │
│號│      │            │          │            │            │        │
├─┼───┼──────┼─────┼──────┼──────┼────┤
│一│廖慧珠│100年1月9日 │臺北市大安│由阿宏持客觀│車號7121 -DA│共同攜帶│
│  │      │某時        │區○○○路│上足對人之生│號自用小客車│兇器竊盜│
│  │      │            │3 段60巷10│命、身體、安│            │，累犯，│
│  │      │            │號（起訴書│全構成威脅，│            │處有期徒│
│  │      │            │誤載為溫州│具有危險性且│            │刑拾月。│
│  │      │            │街79-1號，│可供作兇器使│            │        │
│  │      │            │應予更正）│用之不明工具│            │        │
│  │      │            │          │損壞車門鎖後│            │        │
│  │      │            │          │行竊，而由吳│            │        │
│  │      │            │          │瑞龍在旁把風│            │        │
├─┼───┼──────┼─────┼──────┼──────┼────┤
│二│張昱傑│100年1月9日 │桃園縣桃園│由阿宏持客觀│車號5490 -UZ│共同攜帶│
│  │      │上午5時25分 │市○○○路│上足對人之生│號自用小客車│兇器竊盜│
│  │      │許          │178 號    │命、身體、安│內之方向盤上│，累犯，│
│  │      │            │          │全構成威脅，│安全氣囊、引│處有期徒│
│  │      │            │          │具有危險性且│擎室內ABS 煞│刑拾月。│
│  │      │            │          │可供作兇器使│車系統      │        │
│  │      │            │          │用之不明工具│            │        │
│  │      │            │          │敲破車窗後行│            │        │
│  │      │            │          │竊，而由吳瑞│            │        │
│  │      │            │          │龍在旁把風  │            │        │
├─┼───┼──────┼─────┼──────┼──────┼────┤
│三│林志權│99年12月23日│臺北市辛亥│由阿宏持客觀│車號K7-5315 │共同攜帶│
│  │      │晚間10時許  │路3段11 號│上足對人之生│號自用小客車│兇器竊盜│
│  │      │            │前        │命、身體、安│            │，累犯，│
│  │      │            │          │全構成威脅，│            │處有期徒│
│  │      │            │          │具有危險性且│            │刑拾月。│
│  │      │            │          │可供作兇器使│            │        │
│  │      │            │          │用之不明工具│            │        │
│  │      │            │          │破壞汽車電門│            │        │
│  │      │            │          │後行竊，而由│            │        │
│  │      │            │          │吳瑞龍在旁把│            │        │
│  │      │            │          │風          │            │        │
└─┴───┴──────┴─────┴──────┴──────┴────┘
以上正本證明與原本無異。
                            書記官  洪明媚
中    華    民    國   100    年    10    月    20    日
附錄本案論罪科刑法條：
修正前中華民國刑法第321 條第1 項（加重竊盜罪）
犯竊盜罪而有左列情形之一者，處6 月以上、5 年以下有期徒刑：
一  於夜間侵入住宅或有人居住之建築物、船艦或隱匿其內而犯
    之者。
二  毀越門扇、牆垣或其他安全設備而犯之者。
三  攜帶兇器而犯之者。
四  結夥三人以上而犯之者。
五  乘火災、水災或其他災害之際而犯之者。
六  在車站或埠頭而犯之者。